【裁判字號】    89,上訴,1540
【裁判日期】    900411
【裁判案由】    誣告等
【裁判全文】
臺灣高等法院臺南分院刑事判決          八十九年度上訴字第一五四號      Ｃ
      上  訴  人  臺灣臺南地方法院檢察署檢察官
      上  訴  人
      即  被  告  乙  ○  ○
      上  訴  人
      即  被  告  甲  ○  ○
右上訴人因被告等誣告等案件，不服臺灣臺南地方法院八十九年度訴字第一○九一號
中華民國八十九年十月十二日第一審判決（起訴案號：臺灣臺南地方法院檢察署八十
九年度偵字第四○六七號、第六二二○號），提起上訴，本院判決如左：
      主      文
上訴駁回。
乙○○緩刑參年。
      事      實
一、乙○○意圖使台南市立殯儀館館長侯家典受刑事及懲戒處分，並意圖散布於眾，
    未備任何合理之事證依據，於民國（下同）八十八年十月間，以書面散布之方式
    ，向主管及非主管機關之總統府、監察院、立法院、內政部、法務部、法務部調
    查局、台南市政府及台南市議會等機構，告發並指摘傳述館長侯家典先後於七十
    七年及八十八年間，私下運作，分別使阿富禮儀社（負責人為甲○○）、新壽山
    禮儀社標得北區三分子公墓遷葬工程及南區鯤鯓公墓遷葬工程，圖利特定人士承
    攬喪葬業務等犯罪行為，足以損害侯家典（此妨害名譽部分未據被害人侯家典提
    出告訴）及甲○○之名譽。
二、甲○○曾有多次前科，最後一次是八十六間，因傷害罪，經法院判處有期徒刑五
    月，如易科金，以三百元折算一日，於八十六年四月三十日執行完畢。仍不知悔
    改，因不滿乙○○之上開行為，於八十八年十二月二十七日下午二時許，前往位
    於台南市○區○○路二六八號之「台南市葬儀公會辦事處」找乙○○理論，並憤
    而毀損辦事處內之電話二具、傳真機一台、茶具一組及打字機一台，足以生損害
    於台南市葬儀公會之人員。
三、案經告訴人甲○○、乙○○相互告訴由台灣台南地方法院檢察署檢察官偵查起訴
    。
      理      由
一、訊據上訴人即被告乙○○、甲○○對於右揭事實，各自坦承不諱，其互相指訴情
    節互核相符，並經證人侯家典在檢察官偵查中證述甚詳，復有被告乙○○所撰陳
    情書二份及甲○○毀損器物之照片等件在卷可參。而被告乙○○以書面向主管或
    非主管機關告發及投訴內容，不僅自承沒有根據外，始終無法舉出確切證據以資
    證明真有其事，其有意圖使台南市立殯儀館館長侯家典受刑事及懲戒處分及損害
    甲○○之名譽甚明。本件事證已臻明確，被告二人之犯行，堪以認定。
二、核被告乙○○所為，係犯刑法第一百六十九條第一項之誣告罪及第三百十條第一
    項之妨害名譽罪，其所犯上開二罪間，係一行為觸犯數罪名之想像競合犯，應從
    一重處斷；被告甲○○所為，係犯刑法第三百五十四條之毀損罪。其於八十六年
    間，因傷害罪，經法院判處有期徒五月，如易科罰金，以三百元折算一日，於八
    十六年四月三十日執行完畢，有台灣高等法院被告全國前案紀錄表在卷可稽，茲
    五年內又犯本件之罪為累犯，依法加重其刑。
三、原審就被告乙○○部分，適用刑法第一百六十九條第一項、第三百十條第一項、
    第五十五條，甲○○部分適用同法第三百五十四條、第四十七條、第四十一條、
    罰金罰鍰提高標法條例第一條前段、第二條，並各審酌被告等犯罪之動機、目的
    、手段、所生危害、犯罪後態度等一切情狀，就乙○○部分量處有期徒刑拾月，
    甲○○部分，量處有期徒刑肆月，並諭知易科罰金之折算標準，任事用法，均無
    不合，量刑亦稱妥適，檢察官就被告乙○○部分上訴指摘原判決量刑過輕，及被
    告等上訴意旨均指摘原判決量刑過重，均無理由，應予駁回。末查被告乙○○未
    曾受有期徒刑以上刑之宣告，有卷內前科表可查，其身為台南市葬儀商業同業公
    會理事長，為公會之立場爭取權益而誤觸法網，已知悔悟，其經此偵審程序教訓
    ，應知警惕諒無再犯之虞，本院認所宣告之刑，以暫不執行為適當，併諭知緩刑
    參年，以勵自新。
據上論結，應依刑事訴訟法第三百六十八條，刑法第七十四條第一款，判決如主文。
本案經檢察官蘇南桓到庭執行職務。
中    華    民    國      九十      年      四      月      十一        日
                                  臺灣高等法院臺南分院刑事第四庭
                                      審判長法官  陳    義    仲
                                            法官  蔡    崇    義
                                            法官  徐    財    福
右正本證明與原本無異。
誣告罪部分如不服本判決，應於判決送達後十日內向本院提出上訴狀，其未敘述理由
者並應於提出上訴狀後十日內向本院補提理由書（應附繕本)。
毀損罪部分不得上訴。
                                      法院書記官  王    全    龍
中    華    民    國      九十      年      四      月      十二        日
附錄法條：
刑法第一百六十九條第一項：意圖他人受刑事或懲戒處分，向該管公務員誣告者，處
                          七年以下有期徒刑。
刑法第三百五十四條：毀棄、損壞前二條以外之他人之物，或致令不堪用，足以生損
                    害於公眾或他人者，處二年以下有期徒刑、拘役或五百元以下
                    罰金。


司法院資訊處製作；財團法人民間司法改革基金會備份。
